# 求助陈版主：关于推广费用

提问人：lcx2456 时间：2020-07-06 18:07:00
如果A公司委托B公司在他的平台上进行推广，支付 100 万广告费，合同规定 2019 年 9 月到 2020 年 9 月进行广告推广服务，那么A公司何时确认费用，B公司何时确认收入？是合同完时点还是广告面向公众就开始确认，还是根据合同期限进行摊销？

回答人：chenyiwei
对B公司而言，提供广告推广服务（在平台上持续显示广告内容）属于在一段时间内履行的履约义务，应在推广期内分期确认收入。
A公司的处理与之对应，对于约定在一段时间内接受的推广服务，支付广告费时可以作为预付款项，随着接受服务的进度逐步摊销，计入销售费用。